【裁判字號】    97,簡上緝,1
【裁判日期】    971223
【裁判案由】    偽造文書等
【裁判全文】
臺灣臺南地方法院刑事判決             97年度簡上緝字第1號
上  訴  人  臺灣臺南地方法院檢察署檢察官
上  訴  人
即  被  告  甲○○
上列上訴人因被告偽造文書等案件，均不服中華民國95年12月11
日本院95年度簡字第3371號刑事簡易判決（聲請簡易判決處刑案
號：95年度偵字第11786號），提起上訴暨移送併案審理（96年
度偵字第9064號），本院管轄之第二審合議庭判決如下：
    主  文
原判決撤銷。
甲○○竊盜，累犯，處有期徒刑伍月，減為有期徒刑貳月又拾伍
日，如易科罰金，以銀元佰元即新臺幣玖佰元折算壹日；又行
使偽造私文書，足以生損害於公眾及他人，累犯，處有期徒刑陸
月，減為有期徒刑月，如易科罰金，以銀元佰元即新臺幣玖
佰元折算壹日，變造之國民身分證上甲○○照片壹張、附表編號
一至四所示偽造之「黃登號」署名柒枚、指印柒枚均沒收。應執
行有期徒刑肆月又拾伍日，如易科罰金，以銀元佰元即新臺幣
玖佰元折算壹日，變造之國民身分證上甲○○照片壹張、附表編
號一至四所示偽造之「黃登號」署名柒枚及指印各柒枚均沒收。
    事  實
一、甲○○曾因竊盜案件，先後經臺灣高雄地方法院及本院以94
    年度訴字第183號、94年度簡字第952號判決判處有期徒刑 3
    月、3月確定，經定其應執行之刑為有期徒刑5月，於民國94
    年8月30日易科罰金執行完畢。
二、甲○○於91年間，在臺南市○○○道路，拾獲黃登號遺失之
    國民身分證1張（此部分涉犯刑法第337條之侵占遺失物罪部
    分，詳後【不另為免訴諭知】），竟基於變造國民身分證之
    故意，於95年6月25日前之不詳時間，在不詳地點，將該國
    民身分證上黃登號之相片撕下，而換貼其本人之相片，以此
    方式變造黃登號之國民身分證，足生損害於黃登號及戶政機
    關對於身分證管理之正確性。
三、甲○○復於95年 6月25日上午11時20分許，見停放於嘉義縣
    布袋鎮新民里239號旁空地內，乙○○所有之車牌號碼7373-
    JH號自小貨車內有背包 1只，且四下無人，有機可乘，竟基
    於意圖為自己不法所有之竊盜犯意，徒手開啟上開自小貨車
    車門後，竊取該背包 1只（內有現金新臺幣40,305元、SONY
    牌行動電話1具及雜物1批），得手後欲逃離現場之際，為目
    睹行竊過程之陳美蘭及附近民眾當場逮捕，並報警處理，而
    扣得內有上述現金、行動電話及雜物之背包1個。
四、甲○○遭逮捕後，為掩飾其因案遭通緝之身分，竟基於行使
    變造國民身分證、行使偽造文書、偽造署押之犯意，於員警
    詢問過程中，出示其於91年間拾獲，進而換貼其本人相片之
    變造國民身分證，於嘉義縣警察局布袋分局新塭派出所內，
    對偵辦員警佯稱其為「黃登號」，而行使上開變造之國民身
    分證，並接續於同日上午11時20分至下午 1時30分許間，在
    嘉義縣警察局布袋分局新塭派出所內，在附表所示文件上，
    偽造「黃登號」之簽名並以「黃登號」之身分在上開文件上
    蓋用指印，偽造「黃登號」之署押，繼而將附表編號1至3所
    示文件交還偵辦員警，以示收取附表編號1至3所示文件之意
    ，而行使附表編號1至3所示之私文書，足生損害於「黃登號
    」及警察機關對於犯罪偵查之正確性。嗣該案移送嘉義縣警
    察局布袋分局偵查隊後，因偵辦員警發覺有異，調閱相關刑
    案資料，而查知上情，並扣得變造之「黃登號」國民身分證
    1張。
五、案經嘉義縣警察局布袋分局報請臺灣嘉義地方法院檢察署檢
    察官呈請臺灣高等法院臺南分院檢察署檢察長令轉臺灣臺南
    地方法院檢察署檢察官偵查後聲請簡易判決處刑暨移送併案
    審理。
    理  由
一、程序方面－證據能力之說明：
  （一）本案檢察官所舉用以證明被告甲○○犯罪之各項證據，
        均未據被告表示不同意採為證據之意思，且無事實顯示
        係公務員因違法蒐證所取得之證據，本院審酌該等供述
        證據、非供述證據作成時之情況暨各該證據之性質，亦
        認為適於作為證據，爰依刑事訴訟法第159條之4第2款
        、第159條之5等規定，認本案檢察官所舉各項證據均有
        證據能力，合先敘明。
  （二）被告經合法傳喚，無正當理由不到庭，爰依刑事訴訟法
        第455條之1第3項、第371條之規定，不待其陳述，逕行
        判決。
二、實體有罪方面：
  （一）得心證之理由：
      1.訊據上訴人即被告甲○○對於上開事實，均坦承不諱，
        核與證人即國民身分證遺失之被害人黃登號、背包遭竊
        之被害人乙○○於警詢中陳述，及上述竊盜案件目擊證
        人陳美蘭於警詢中證述之情節相符（見警卷第7至12頁
        、95年度偵字第11786號偵查卷第16至17頁）；又被告
        所竊取之背包1只及背包內之現金、行動電話及雜物，
        於扣案後均已發還被害人乙○○領回，亦有扣押書、贓
        物認領保管單各1紙在卷可稽（見警卷第17至18頁）；
        而被告持變造之「黃登號」國民身分證應訊，並於附表
        所示文件偽造「黃登號」之簽名、指印，並行使附表編
        號1至3所示文書等情，亦有變造之「黃登號」國民身分
        證1紙扣案暨附表所示文件存卷可憑（見警卷第4至6、1
        3、14、20、21頁），此外復有照片2幀（見警卷第19頁
        ）、嘉義縣警察局布袋分局偵查隊員警吳茂榮出具之職
        務報告1紙在卷可資佐證，足認被告之自白與事實相符
        ，可以採信。本案事證明確，被告犯行洵堪認定。
      2.又被告甲○○於本院準備程序時供稱其係於拾獲黃登號
        身分證「當天」就馬上換貼其自己之相片等語（見本院
        96年度簡上字第22號卷第73頁），惟其於95年8月29日
        檢察官偵訊時，就檢察訊問其換貼相片之時間，已明確
        供稱「不記得」、「不清楚」、「忘記了」等語，此業
        經本院當庭勘驗當日偵訊錄音紀錄可明（見本院97年度
        簡上緝字第1號卷第74、75頁），參諸被告年事已高，
        則其對於時間之記憶模糊，亦屬事理之常，是本件尚難
        依被告甲○○之供述認定其於黃登號身分證上換貼相片
        之時間，附此敘明。
  （二）論罪科刑：
      1.新舊法比較：
        被告甲○○行為後，刑法修正條文業於94年2月2日公布
        ，95年7月1日施行。茲比較修正前、後刑法及相關法律
        與本案有關之修正前後規定如附件所示：
      2.論罪：
      (1)被告甲○○於「黃登號」之國民身分證上除去黃登號照
        片換貼其本人之照片，所為係犯刑法第212條之變造特
        種文書罪，其出示換貼本人照片之「黃登號」國民身分
        證予承辦員警以行使上開變造之國民身分證，所為係犯
        同法第216條、第212條之行使變造特種文書罪。又戶籍
        法雖於被告行為後之97年5月28日經總統修正公布全文8
        3條，並於同法第75條第1項、第2項增定：「意圖供冒
        用身分使用，而偽造、變造國民身分證，足以生損害於
        公眾或他人者，處5年以下有期徒刑、拘役或科或併科
        新臺幣50萬元以下罰金。行使前項偽造、變造之國民身
        分證者，亦同」之特別規定，惟被告行為當時，戶籍法
        第75條之規定既未公佈施行，自仍應適用普通法即刑法
        第212條、第216條之規定處斷，併予敘明。
      (2)被告甲○○竊取被害人乙○○所有之背包1只，所為係
        犯刑法第320條第1項之竊盜罪。
      (3)被告甲○○在如附表編號1至3所示權利告知書、逮捕通
        知書上偽造「黃登號」之之簽名、指印，不待習慣及特
        約，單從形式觀察，即足以表示係由「黃登號」受領該
        等文書之證明，此與事先在印妥內容之收據上偽簽他人
        姓名之情形，無分軒輊，是附表編號1至3所示之文件均
        屬刑法第210條所稱之私文書。被告為掩飾其真實身分
        及逃避刑責，冒用「黃登號」之名義，在附表編號1至3
        所示文件內偽造「黃登號」之簽名、指印，係表示已收
        受該等文書之意思，復持以交還承辦員警收受處理而行
        使之，已使黃登號受有刑事訴追之危險，並妨害警察機
        關對於犯罪偵查之正確性，自足生損害於公眾及他人，
        所為係犯刑法第216條、第210條之行使偽造私文書罪。
      (4)被告甲○○於如附表編號4所示警詢筆錄上偽造「黃登
        號」之簽名及指印各3枚，僅係表明被訊問或詢問人為
        何人，尚無從表示製作名義人及表彰一定法律上之用意
        ，員警亦不必將該等文件另行交付被告，故該等簽名顯
        亦無「收據」之性質，其所為應僅屬偽造署押，而無偽
        造文書之問題。故被告為掩飾身分冒用「黃登號」之名
        而於警詢筆錄偽造「黃登號」之名署押，因並無任何表
        明為文書之意，應僅成立刑法第217條偽造署押罪。
      (5)被告甲○○於附表編號1至4所示文件上多次偽造「黃登
        號」簽名、指印偽造署押行為，以及被告行使附表編號
        1至3所示私文書之行使偽造私文書行為，均係於密切接
        近之時間，在相同地點所為，所侵害者各為同一法益，
        各該偽造署押、行使偽造私文書行為之獨立性均極為薄
        弱，依一般社會健全觀念，在時間差距上，難以強行分
        開，在刑法評價上，以視為數個舉動之接續施行，合為
        包括之一行為予以評價，較為合理，均屬接續犯，為包
        括之一罪。被告上開偽造「黃登號」簽名、指印之偽造
        署押行為，係偽造私文書之部分行為，而其偽造特種文
        書、偽造私文書之低度行為，分別為行使偽造特種文書
        、行使偽造私文書之高度行為所吸收，均不另論罪。
      (6)被告甲○○所犯前開竊盜罪及行使偽造私文書罪間，犯
        意各別，行為互殊，應予分論併罰。
      3.科刑：
      (1)爰審酌被告甲○○因一時貪念，不圖尋找正當工作賺取
        生活所需，而貪圖不法利益偷取他人財物，且屢次經警
        查獲仍一再犯案，顯見其法紀觀念淡薄，如不予重懲，
        顯難收其實效，復參酌被告因另案遭本院通緝，為避免
        暴露身分，而變造他人身分證，並持以應訊，因此侵害
        他人身分權並誤導檢警單位之偵查方向，損及犯罪偵查
        之正確性，並使被害人受有刑事追訴之危險，及其事後
        坦承犯行，態度尚非至惡等一切情狀，分別量處如主文
        所示之刑。
      (2)被告甲○○上開竊盜、行使偽造私文書犯行，均係於96
        年4月24日以前所為，符合中華民國96年罪犯減刑條例
        第2條第1項第3款規定之減刑條件，爰各減其宣告刑1/2
        ，並均依修正前刑法第41條第1項前段之規定，諭知易
        科罰金之折算標準。
      4.沒收：
        查扣案變造之「黃登號」國民身分證上被告照片1張，
        為被告所有供變造犯罪所用之物，業據被告供在卷，爰
        依修正前刑法第38條第1項第2款之規定宣告沒收；另被
        告於附表編號1至4所示文件，偽造「黃登號」之署押並
        按捺指印，因該指印同為代表被冒用者之姓名，作用及
        效力與署押無異，且署押與捺印係出於同一個偽造署押
        之犯意，是其所按指印雖為被告自己所有，要屬同一偽
        造署押之犯行，指印部分自應連同署押，依刑法第219
        條之規定併予宣告沒收。
三、不另為免訴之諭知部分：
  （一）聲請簡易判決處刑意旨另以：被告甲○○於91年間某日
        ，在臺南市○○○○路上，拾獲黃登號所遺失之國民身
        分證1張，竟意圖為自己不法之所有，予以侵占入己，
        因認被告此部分犯行涉有刑法第337條之侵占遺失物罪
        嫌等語。
  （二）按時效完成者，應為免訴之判決，刑事訴訟法第302條
        第2款定有明文；又被告甲○○行為後，刑法部分條文
        業經總統於94年2月2日公布，並於95年7月1日施行。比
        較修正前後刑法第80條有關追訴權時效規定結果（如附
        件所示），以修正前刑法第80條之規定有利於被告。查
        聲請簡易判決處刑意旨認被告此部分犯行涉有刑法第33
        7條之侵占遺失物罪嫌，而該條之法定本刑為罰金刑，
        依修正前刑法第80條第5款之規定，其追訴權時效為1年
        。茲聲請簡易判決處刑意旨認被告係於91年間某日，侵
        占被害人黃登號所遺失之國民身分證，而被告係於95年
        6月25日始因持上開經變造後之身分證件應訊，為警查
        獲，並於同日移送檢察官偵辦等情，有卷附之警詢筆錄
        、移送報告書及偵查筆錄在卷可稽，是被告侵占遺失物
        迄於檢察官開始偵查時已逾1年，依上揭說明，被告侵
        占遺失物之追訴時效業已完成，自應為免訴之判決。惟
        聲請簡易判決處刑意旨認此部分與前揭據以論罪科刑部
        分有牽連犯之裁判上一罪關係，爰不另為免訴判決之諭
        知，併此敘明。
四、原審以本案事證明確，依刑事訴訟法第449條第1項前段、第
    450條第1項、第454條，刑法第2條第1項前段、第320條第1
    項、第210條、第212條、第216條、第219條，修正前刑法第
    55條、第47條、第41條第1項前段、第38條第1項第2款、第3
    款、第51條第5款，廢止前罰金罰鍰提高標準條例第2條，刑
    法第1條之1，就被告竊盜犯行量處有期徒刑5月，就其行使
    偽造文書犯行量處有期徒刑6月，並均諭知易科罰金之折算
    標準，繼而定其應執行刑、諭知易科罰金之折算標準並對供
    被告犯罪所用、被告犯罪所得以及偽造之署押為沒收之宣告
    ，固非無見。然：
  （一）被告甲○○於偵訊時供稱其拾獲相片時，該身分證就
        濕濕的、翹翹的，已經開了等語（見本院97年度簡上緝
        字第1號卷第74至76頁），則被告於拾獲該身分證時，
        該身分證已有破損之狀況，若非被告持之有特定用途，
        豈有保存該身分證之必要！
        國民身分證乃我國國民用以證明身分之證件，具有高
        度之屬人性，對於本人而言，此項證件固有重要價值，
        然對他人而言，國民身分證並無任何經濟價值，當無刻
        意拾取、保存之必要。被告於拾獲被害人之國民身分證
        後，既未通知被害人領取，亦未將之丟棄，反而刻意保
        存，顯見其拾獲被害人國民身分證之初，即有將之變造
        以供掩飾自身身分而為不法使用之意。
        況且參諸被告事後果將自己相片換貼在黃登號相片上
        ，益徵被告於拾獲被害人之國民身分證當時，因見被害
        人之國民身分證潮濕毀損，相片即將脫離，乃預留將來
        換貼本人照片，將之變造以便日後掩蔽自身身分之意圖
        ，要無疑義。
        綜上，被告所為侵占遺失物犯行（侵占黃登號身分證）
        ，若未逾追訴權時效期間，當與其變造特種文書犯行有
        方法、目的之牽連犯裁判上一罪關係。原判決未見及此
        ，竟將上開裁判上一罪分離，就偽造特種文書部分依簡
        易程序判處罪刑，而侵占遺失物部分則改行通常程序，
        另為免訴之判決（本院95年度易字第1531號），亦有未
        合。檢察官以此為由，提起上訴，求予撤銷改判，並就
        被告所涉侵占遺失物部分移送本院併案審理（96年度偵
        字第9064號），非無理由。
  （二）又被告上開竊盜、行使偽造私文書犯行，均係於96年4
        月24日以前所為，符合中華民國96年罪犯減刑條例第2
        條第1項第3款規定之減刑條件，原判決未及減刑，亦有
        未恰。被告上訴意旨，求予撤銷原判決，並依中華民國
        96年罪犯減刑條例減其各罪之宣告刑，亦有理由。
  （三）再者，被告將自己之相片換貼在拾獲之黃登號身分證上
        ，則該貼有被告相片之黃登號身分證，並非因此屬於被
        告所有之物，而刑法第38條第1項第3款之物，以屬於被
        告所有為限始得宣告沒收，原審認扣案之變造之黃登號
        身分證為被告因犯罪所得之物，逕依刑法第38條第1項
        第3款宣告沒收，尚有未洽。
  （四）原判決既有上述違誤之處，檢察官及被告上訴意旨，指
        摘原判決不當，求予撤銷改判，為有理由。應由本院依
        法將原判決撤銷，並自為適法之判決，爰改判如主文第
        二項所示。
據上論斷，應依刑事訴訟法第371條、第455條之1第1項、第3項
、第369條第1項前段、第364條、第299條第1項前段，刑法第2條
第1項前段、第320條第1項、第210條、第212條、第216條、第21
9條，修正前刑法第55條、第47條、第41條第1項前段、第38條第
1項第2款、第51條第5款，廢止前罰金罰鍰提高標準條例第2條，
刑法施行法第1條之1，中華民國96年罪犯減刑條例第2條第1項第
3款、第7條、第10條第1項，判決如主文。
本案經檢察官丙○○到庭執行職務。
中    華    民    國    97    年    12    月    23    日
                  刑事第十二庭  審判長  法  官  卓穎毓
                                        法  官  魏玉英
                                        法  官  莊玉熙
以上正本證明與原本無異。
本判決不得上訴。
                                        書記官  余富誠
中    華    民    國    97    年    12    月    24    日
附錄本案論罪科刑法條全文：
中華民國刑法第320條第1項
意圖為自己或第三人不法之所有，而竊取他人之動產者，為竊盜
罪，處5年以下有期徒刑、拘役或5百元以下罰金。
中華民國刑法第210條
偽造、變造私文書，足以生損害於公眾或他人者，處 5 年以下有
期徒刑。
中華民國刑法第216條
行使第 210 條至第 215 條之文書者，依偽造、變造文書或登載
不實事項或使登載不實事項之規定處斷。
附表：
┌─┬─────────┬─────┬───┬────┬────────┐
│編│  文  件  名  稱  │偽造署押之│欄位  │偽造地點│   應沒收之物   │
│號│                  │內容及種類│      │        │                │
├─┼─────────┼─────┼───┼────┼────────┤
│一│嘉義縣警察局布袋分│「黃登號」│被告知│嘉義縣警│偽造之「黃登號」│
│  │局新塭派出所95年 6│之署名及指│人    │察局布袋│署押1枚及指印1枚│
│  │月25日上午11時20分│印        │      │分局新塭│                │
│  │之權利告知書      │          │      │派出所  │                │
├─┼─────────┼─────┼───┼────┼────────┤
│二│嘉義縣警察局布袋分│「黃登號」│被告知│ 同上   │偽造之「黃登號」│
│  │局新塭派出所95年 6│之署名及指│人    │        │署押1枚及指印1枚│
│  │月25日12時 0分之權│印        │      │        │                │
│  │利告知書          │          │      │        │                │
├─┼─────────┼─────┼───┼────┼────────┤
│三│嘉義縣警察局布袋分│「黃登號」│被通知│ 同上   │偽造之「黃登號」│
│  │局新塭派出所95年 6│之署名及指│人    │        │署押共2枚、指印 │
│  │月25日11時20分之逕│印        │      │        │2枚             │
│  │行逮捕拘提通知書 2│          │      │        │                │
│  │紙                │          │      │        │                │
├─┼─────────┼─────┼───┼────┼────────┤
│四│嘉義縣警察局布袋分│「黃登號」│受詢問│ 同上   │偽造之「黃登號」│
│  │局新塭派出所95年 6│之署名及指│人    │        │署押3枚、指印3枚│
│  │月25日12時 0分之警│印        │      │        │                │
│  │詢筆錄            │          │      │        │                │
└─┴─────────┴─────┴───┴────┴────────┘
附件：（新舊法比較）
1.刑法第55條牽連犯部分：
  查被告行為後，刑法第55條牽連犯之規定業於94年2月2日修正
  公布刪除，並於95年7月1日施行。依修正前刑法第55條之規定
  ，倘被告所犯2罪具有方法、目的或原因、結果之牽連關係，
  應從一重處斷；惟現行刑法既刪除上開牽連犯之規定，則依現
  行刑法規定，被告所犯2罪即便有方法、目的或原因、結果之
  牽連關係，亦應各別獨立論罪，再定應執行之刑。比較新舊法
  結果，顯以修正前之規定較有利於被告，是被告所犯具有方法
  、目的牽連關係之行使變造特種文書罪、行使偽造私文書罪，
  應依刑法第2條第1項前段，適用修正前刑法第55條牽連犯之規
  定，從一重之行使偽造私文書一罪處斷。
2.累犯部分：
  按於前案有期徒刑執行完畢後，5年以內故意再犯有期徒刑以
  上之罪者，無論依修正前刑法第47條或修正後第47條第1項之
  規定均構成累犯，即無有利或不利之情形，於刑法修正施行後
  法院為裁判時，無庸為新、舊法之比較；個案如有其他應依刑
  法第2條第1項之規定為新、舊法之比較情形時，依綜其全部罪
  刑之結果而為比較後，整體適用法律，最高法院97年4月22日
  97年度第1次刑事庭會議決議可資參照。是本案被告既有應依
  現行刑法第2條第1項之規定為新、舊法之比較情形，且比較結
  果應適用有利於被告之修正前刑法第55條規定，則被告於前開
  有期徒刑執行完畢後5年內故意再犯本案有期徒刑以上之罪，
  經綜合被告全部罪刑之結果比較後，仍應適用修正前刑法第47
  條累犯之規定，加重其刑。
3.刑法第41條部分：
  被告行為後，刑法第41條關於易科罰金之規定亦已修正，而修
  正前刑法第41條第1項前段規定：「犯最重本刑為5年以下有期
  徒刑以下之刑之罪，而受6個月以下有期徒刑或拘役之宣告，
  因身體、教育、職業、家庭之關係或其他正當事由，執行顯有
  困難者，得以1元以上3元以下折算1日，易科罰金」；又被告
  行為時之易科罰金折算標準，修正前罰金罰鍰提高標準條例第
  2條前段（現已刪除）規定，就其原定數額提高為100倍折算1
  日，則依被告行為時之易科罰金折算標準，應以銀元300元即
  新臺幣900元折算1日。惟現行刑法第41條第1項前段則規定：
  「犯最重本刑為5年以下有期徒刑以下之刑之罪，而受6個月以
  下有期徒刑或拘役之宣告者，得以新臺幣1,000元、2,000元或
  3,000元折算1日，易科罰金」。比較修正前後之易科罰金折算
  標準，亦以修正前刑法第41條第1項前段之規定有利於被告。
  爰依修正前刑法第41條第1項前段之規定，諭知易科罰金之折
  算標準。
4.關於罰金刑貨幣單位之變動部分：查被告行為後，刑法施行法
  增訂第1條之1，於95年6月14日公布，並於同年7月1日施行；
  該條規定：「中華民國94年1月7日刑法修正施行後，刑法分則
  編所定罰金之貨幣單位為新臺幣。94年1月7日刑法修正時，刑
  法分則編未修正之條文定有罰金者，自94年1月7日刑法修正施
  行後，就其所定數額提高為30倍。但72年6月26日至94年1月7
  日新增或修正之條文，就其所定數額提高為3倍」。考其立法
  理由，係為因應94年2月2日修正公布、95年7月1日施行之刑法
  施行後，依刑法總則第33條第5款規定，罰金貨幣單位已改為
  新臺幣，是以分則編各罪所定罰金之貨幣單位，自應配合上開
  規定修正，為使罰金數額趨於一致，避免衍生新舊法比較適用
  問題，以緩和實務適用法律之衝擊，於不變動罰金數額之前提
  下，而為制定（前揭條文立法意旨參照），換言之，刑法施行
  法第1條之1係在替代罰金罰鍰提高標準條例部分條文，與適用
  罰金罰鍰提高標準條例之結果相同，對於被告而言並不發生有
  利或不利之問題，僅係將貨幣單位由銀元改為新臺幣，並非法
  律變更刑度之條文，當無須就新舊法比較適用，併此敘明。
5.刑法第51條部分：
  被告行為後，刑法第51條關於數罪併罰定其應執行刑之規定亦
  已修正。依修正前刑法第51條第5款之規定，所定之執行刑不
  得逾20年，而依現行刑法同條款之規定，所定之執行刑則不得
  逾30年，比較修正前後刑法第51條第5款之規定，自以修正前
  之規定有利於被告，爰依修正前刑法第51條第5款之規定，定
  其應執行之刑。
6.刑法第38條部分：
  按刑法第38條第1項第3款雖於94年2月2日刑法修正時，另增列
  因犯罪所生之物得沒收之規定，然核與本件憑以沒收之刑法第
  38條第1項第2款無關，不生新舊法比較問題。應依修正前刑法
  第38條第1項第2款之規定，宣告沒收。


司法院資訊處製作；財團法人民間司法改革基金會備份。
